【裁判字號】    98,裁,1088
【裁判日期】    980430
【裁判案由】    所得稅法
【裁判全文】
最  高  行  政  法  院  裁  定
                                      98年度裁字第1088號
上  訴  人  甲○○
訴訟代理人  楊元宵  律師
複 代理 人  賴見強  律師
被 上訴 人  財政部臺灣省北區國稅局
代  表  人  陳文宗
上列當事人間所得稅法事件，上訴人對於中華民國97年12月31日
臺北高等行政法院97年度訴字第2097號判決，提起上訴，本院裁
定如下：
    主  文
上訴駁回。
上訴審訴訟費用由上訴人負擔。
    理  由
一、按對於高等行政法院判決之上訴，非以其違背法令為理由，
    不得為之，行政訴訟法第242條定有明文。依同法第243條第
    1項規定，判決不適用法規或適用不當者，為違背法令；而
    判決有同條第2項所列各款情形之一者，為當然違背法令。
    是當事人以高等行政法院判決有不適用法規或適用法規不當
    為上訴最高行政法院之理由時，其上訴狀或理由書應有具體
    之指摘，並揭示該法規之條項或其內容。如以行政訴訟法第
    243條第2項所列各款情形為理由時，其上訴狀或理由書，應
    揭示合於該條項各款之事實，如未依此項方法表明者，即難
    認為已對高等行政法院判決之違背法令有具體之指摘，其上
    訴自難認為合法。
二、本件上訴人於民國89及90年間為華邦安居暨家園計劃委員會
    主任委員，即行為時所得稅法第89條規定之扣繳義務人，該
    委員會依其與鄭忠傳及鄭信傳（下稱鄭忠傳2人）於89年12
    月28日所訂和解協議書第4條規定，依序於89年12月28日、9
    0年3月28日及90年6月28日各給付新臺幣（下同）1,000萬元
    予鄭忠傳2人（共計3,000萬元），作為渠等提供所有新竹縣
    寶山鄉○○段大崎小段548、549、564、564-2、161-7地號
    土地予該委員會或其指定之人永久租賃使用之對價，並由訴
    外人鄭世傳代為領取。而鄭忠傳2人為非中華民國境內居住
    之個人，就渠等取得之前開租賃所得（土地權利金），上訴
    人未依行為時所得稅法第88條、第92條及各類所得扣繳率標
    準第3條第5項規定，於給付時扣繳20%稅款，經被上訴人所
    屬新竹市分局查獲，乃以96年7月30日北區國稅竹市二字第
    0960006390號函責令上訴人於96年8月15日前補繳應扣未扣
    之稅款分別為89年度200萬元及90年度400萬元，並於限繳日
    起10日內補辦扣繳憑單申報，惟上訴人仍未依限補繳及補報
    ，被上訴人乃依行為時所得稅法第114條第1款規定，以96年
    10月26日處分書（96年度財所得字第04415096000936、0000
    0000000000、00000000000000號），按應扣未扣稅款處以3
    倍罰鍰分別為89年度600萬元及90年度1,200萬元。上訴人對
    罰鍰部分不服，遂循序提起行政訴訟。
三、本件上訴雖以原審判決違背法令為由，惟核其上訴理由狀所
    載內容，係以上訴人與鄭忠傳2人所簽訂和解契約書雖提及
    永久使用、永久性租賃關係等語，然鄭忠傳2人所寄發之存
    證信函及鄭世傳於被上訴人所屬新竹市分局之談話記錄，均
    已表明系爭給付應屬於損害賠償金，二者既有出入，法院自
    應依職權詳予調查並探求當事人之真意，詎原審法院未予調
    查，逕以上開主張為事後迴護規避之詞，遽予不利上訴人之
    判決，顯屬判決不適用法規或適用不當之違法等理由，無非
    就原審取捨證據、認定事實之職權行使，指摘其為不當，核
    屬對於法令規範意旨之誤解，而未具體表明原判決合於不適
    用法規、適用法規不當或行政訴訟法第243條第2項所列各款
    之情形，難認為對原審判決之如何違背法令已有具體之指摘
    ，依首揭說明，其上訴為不合法，應予駁回。
四、依行政訴訟法第249條第1項前段、第104條、民事訴訟法第
    95條、第78條，裁定如主文。
中    華    民    國    98    年    4     月    30    日
                    最高行政法院第六庭
                        審判長法官  吳  明  鴻
                              法官  黃  本  仁
                              法官  林  茂  權
                              法官  侯  東  昇
                              法官  黃  秋  鴻
以  上  正  本  證  明  與  原  本  無  異
中    華    民    國    98    年    5     月    1     日
                              書記官  吳  玫  瑩


司法院資訊處製作；財團法人民間司法改革基金會備份。
